臺灣臺中地方法院刑事判決
111年度訴字第1625號
公  訴  人  臺灣臺中地方檢察署檢察官
被      告  王世杰




選任辯護人  羅健瑋律師
上列被告因違反毒品危害防制條例案件，經檢察官提起公訴（11
1年度偵字第17799號），被告於準備程序中就被訴事實為有罪之
陳述，經本院合議庭裁定由受命法官獨任依簡式審判程序審理，
判決如下：
    主      文
王世杰持有第二級毒品純質淨重二十公克以上，處有期徒刑拾月
。扣案如附表編號一所示之物沒收銷燬；扣案如附表編號二至五
所示之物均沒收。
    事實及理由
一、被告王世杰所犯之罪，屬刑事訴訟法第273條之1第1項所定
    死刑、無期徒刑、最輕本刑為3年以上有期徒刑以外之罪，
    亦非高等法院管轄之第一審案件，被告於準備程序進行中就
    被訴事實為有罪之陳述，且經本院告知被告簡式審判程序之
    旨並聽取檢察官、被告及辯護人之意見後，依前揭規定裁定
    進行簡式審判程序；是本案之證據調查，依同法第273條之2
　　，不受同法第159條第1項、第161條之2、第161條之3、第16
    3條之1及第164條至第170條之限制。
二、本件犯罪事實及證據，除下列更正及補充外，其餘均引用檢
    察官起訴書之記載（如附件）：
　㈠證據「扣案第二級毒品大麻6包（合計淨重53.04公克）」更
    正為「扣案第二級毒品大麻39包」。
　㈡證據補充「被告於本院準備程序及審理中之自白」。
三、核被告所為，係犯毒品危害防制條例第11條第4項持有第二
    級毒品純質淨重20公克以上罪。被告自民國111年1月間某日
    起至111年4月19日遭查獲時止持有本案毒品之行為，為繼續
    犯。另被告固曾有因偽造文書等案件而於106年間經徒刑執
    行完畢等前科紀錄之素行，惟公訴意旨並未就被告構成累犯
    之事實及應加重其刑之事項具體指出證明方法，本案自不能
    逕論以刑法第47條第1項所指累犯或依該規定加重其刑，爰
    僅於本判決後述依刑法第57條科刑時一併衡酌被告之前揭素
    行（最高法院110年度台上字第5660號判決意旨參照）。
四、爰審酌被告明知毒品濫用已造成社會安寧秩序、國人身心健
    康之重大危害，竟無視法規禁令，自述為減緩疼痛而於前揭
    期間非法持有上開大麻，顯有滋生其他犯罪之虞，並非可取
　　，另斟酌被告犯後坦承犯行，被告之本案犯行係於其另案相
    類違反毒品危害防制條例案件經判決處刑確定後不久所為，
    參以被告前有偽造文書等前科紀錄之素行，其所受教育反映
    之智識程度、就業情形、家庭經濟及生活狀況等一切情狀（
　　見本院卷第75至76頁），暨當事人及辯護人對於科刑之意見
    後，量處如主文所示之刑，以示懲儆。
五、沒收：
　㈠扣案如附表編號一所示大麻，係本案查獲之第二級毒品，而
    存放上開毒品之包裝袋與其內毒品難以完全析離，復無析離
    之實益及必要，應一併視為上開毒品，是上開大麻及其包裝
    袋均應依毒品危害防制條例第18條第1項前段予以宣告沒收
    銷燬；至因鑑驗取用部分，既已用罄，則毋庸予以宣告沒收
    銷燬。
　㈡扣案如附表編號二至五所示電子磅秤、封膜機、包裝袋及手
    機（含SIM卡）等物，均係被告所有供為本案犯行量秤、分
    裝毒品及聯繫購買毒品所用，業據被告於本院審理中自承在
    卷（見本院卷第73頁），是上開物品皆應依刑法第38條第2
    項前段予以宣告沒收。至辯護人雖於辯論終結後具狀辯稱被
    告供為本案犯行聯繫所用手機並非如附表編號五所示，而係
    另一廠牌iPhone、黑色手機（見本院卷第79頁）；惟被告於
    本案遭查獲時係持用插有門號0000000000號SIM卡之手機，
    被告亦係以插有相同SIM卡之手機聯繫購買本案毒品，該等
    手機即係扣案如附表編號五所示手機等節，已據被告於警詢
    及本院審理中供述明確（見偵卷第31、35至37頁、本院卷第
    73頁），參以被告於本案遭查獲所持用插有SIM卡之手機確
    實僅有如附表編號五所示手機，本案純係因被告不願提供該
    等手機之密碼，始未能解鎖比對該等手機是否即係被告所指
    聯繫購買本案毒品所用插有門號0000000000號SIM卡之手機
    等情，亦有被告於警詢及偵訊時之供述可參（見偵卷第37、
    160頁），並有前揭扣押物品清單在卷可稽（見偵卷第205頁
　　），上開情狀與被告於警詢及本院審理中前揭所述均可相互
    印證，應已足認被告此部分所述方與事實相合，辯護人前揭
    所辯則不足採信，附此敘明。
　㈢其餘扣案電子菸2支、菸斗1個、毒品試劑2個及手機1支（廠
    牌iPhone、黑色）等物，均非被告實行本案犯罪所用之物，
    業據被告於本院審理中陳述明確（見本院卷第73頁），且依
    卷存事證亦無從認定上開物品與本案有何直接關聯，爰均不
    予宣告沒收，併此敘明。
據上論斷，應依刑事訴訟法第273條之1第1項、第299條第1項前
段、第310條之2、第454條第2項，毒品危害防制條例第11條第4
項、第18條第1項前段，刑法第11條、第38條第2項前段，判決如
主文。
本案經檢察官張依琪提起公訴，檢察官朱介斌到庭執行職務。
中　　華　　民　　國　　111 　年　　10　　月　　27　　日
                  刑事第十五庭  法  官  陳怡秀
以上正本證明與原本無異。
如不服本判決應於收受送達後20日內向本院提出上訴書狀，並應
敘述具體理由；其未敘述上訴理由者，應於上訴期間屆滿後20日
內向本院補提理由書（均須按他造當事人之人數附繕本）「切勿
逕送上級法院」。
　　　　                        書記官  陳亭卉
中　　華　　民　　國　　111 　年　　10　　月　　28　　日
附表：
編號 物品 一 第二級毒品大麻參拾玖包（含包裝袋參拾玖只，驗餘總淨重貳佰玖拾肆點玖公克） 二 電子磅秤貳個 三 封膜機壹個 四 包裝袋壹包 五 手機壹支（廠牌iPhone、白色，含SIM卡壹張） 

附錄本案論罪科刑法條：
毒品危害防制條例第11條第4項
持有第一級毒品者，處三年以下有期徒刑、拘役或新臺幣三十萬
元以下罰金。
持有第二級毒品者，處二年以下有期徒刑、拘役或新臺幣二十萬
元以下罰金。
持有第一級毒品純質淨重十公克以上者，處一年以上七年以下有
期徒刑，得併科新臺幣一百萬元以下罰金。
持有第二級毒品純質淨重二十公克以上者，處六月以上五年以下
有期徒刑，得併科新臺幣七十萬元以下罰金。
持有第三級毒品純質淨重五公克以上者，處二年以下有期徒刑，
得併科新臺幣二十萬元以下罰金。
持有第四級毒品純質淨重五公克以上者，處一年以下有期徒刑，
得併科新臺幣十萬元以下罰金。
持有專供製造或施用第一級、第二級毒品之器具者，處一年以下
有期徒刑、拘役或新臺幣十萬元以下罰金。

附件：
臺灣臺中地方檢察署檢察官起訴書
                                    111年度偵字第17799號
　　被　　　告　王世杰　男　27歲（民國00年0月0日生）
　　　　　　　　　　　　住○○市○○區○○街000巷00弄00
　　　　　　　　　　　　號
　　　　　　　　　　　　居臺中市○區○○街000號3樓之301
                        （現另案於法務部○○○○○○○執
                        行中）
　　　　　　　　　　　　國民身分證統一編號：Z000000000號
    選任辯護人  林楷傑律師
                羅健瑋律師
上列被告因違反毒品危害防制條例案件，已經偵查終結，認應提
起公訴，茲將犯罪事實及證據並所犯法條分敘如下：
　　　　犯罪事實
一、王世杰基於持有第二級毒品純質淨重20公克以上之犯意，於
    民國111年1月間某日，在臺中市某處，以新臺幣（下同）6
    萬元，向真實姓名年籍不詳綽號「小偉」之人購買第二級毒
    品大麻39包（合計淨重294.94公克）後持有之。嗣王世杰經
    警於111年4月19日21時50分許，在臺中市○區○○街000號前，
    因毒品通緝案件為警逮捕後，適王世杰上址3樓301室住處承
    租人吳欣瑜返回王世杰上開住處，經吳欣瑜同意搜索後，在
    王世杰前揭住處內扣得乾燥大麻成品39包（合計淨重294.94
    公克）、大麻電子菸2支、煙斗1支、毒品試劑2個、電子磅
    秤2台、封膜機、包裝袋1袋及行動電話2支，始知上情。
二、案經臺中市政府警察局第二分局報告偵辦。
　　　　證據並所犯法條
一、證據清單及待證事實：
編號 證據名稱 待證事實 1 被告王世杰於警詢及偵訊中之自白 全部犯罪事實。 2 搜索筆錄、扣押筆錄、扣押物品目錄表、扣押物品收據、偵辦毒品危害防制條例案毒品初步鑑驗報告單、蒐證照片、職務報告；扣案第二級毒品大麻6包(合計淨重53.04公克)。 被告王世杰為警扣得犯罪事實所示第二級毒品大麻之事實。 3 法務部調查局濫用藥物實驗室鑑定書 送驗煙草檢品39包經檢驗均含第二級毒品大麻成分，合計淨重294.94公克（驗餘淨重294.90公克） 
二、按毒品危害防制條例第2條第2項第2款所稱之「大麻」，依
    其附表二編號24所載，係指「不包括大麻全草之成熟莖及其
    製品（樹脂除外）及由大麻全草之種子所製成不具發芽活性
    之製品」而言，準此，該所謂「大麻」，即除上揭全草之成
    熟莖及其樹脂外之製品、種子所製成不具發芽活性之製品以
    外，其餘任何部位要均屬之。故同條例第11條第4項所定「
    持有第二級毒品純質淨重20公克以上」者，其中「純質淨重
    」於「大麻」之情形，係指大麻全草之上開部分之淨重。最
    高法院101年度台上字第1771號刑事判決意旨參照。是核被
    告王世杰所為，係犯毒品危害防制條例第11條第4項持有第
    二級毒品純質淨重20公克以上罪嫌。扣案如犯罪事實所示第
    二級毒品大麻39包(合計淨重294.94公克)，請依毒品危害防
    制條例第18條前段規定沒收銷燬之。
三、報告意旨原認被告上開逾量持有大麻所為，涉犯毒品危害防
    制條例第5條第2項意圖販賣而持有第二級毒品罪嫌，然爲被
    告所否認，且報告機關並未查得被告有何意圖販賣而持有之
    積極事證，是應有所誤解。然此部分與前開犯罪事實之基礎
    社會事實相同，故不另為不起訴處分，併此敘明。
四、依刑事訴訟法第251條第1項提起公訴。
　　此　致
臺灣臺中地方法院
中　　華　　民　　國　 111　　年　　7 　　月　　16　　日
　　　　　　　　　　　　　檢　察　官　張依琪
本件正本證明與原本無異　　　
中　　華　　民　　國　 111　　年　　7 　　月　　27　　日
                          書  記  官  陳玟君

所犯法條　　
毒品危害防制條例第11條第4項
持有第二級毒品純質淨重二十公克以上者，處 6 月以上 5 年以
下有期徒刑，得併科新臺幣 70 萬元以下罰金。